【裁判字號】    97,易,394
【裁判日期】    970710
【裁判案由】    竊盜
【裁判全文】
臺灣士林地方法院刑事判決               97年度易字第394號
被      告  甲○○
上列被告因竊盜案件，經檢察官提起公訴（97年度偵字第155 號
），而被告於準備程序中就被訴事實為有罪之陳述，經本院裁定
改依簡式程序審理，並判決如下：
    主  文
甲○○攜帶兇器竊盜，累犯，處有期徒刑捌月，榔頭壹把沒收。
    事  實
一、甲○○前因施用毒品案件，經臺灣板橋地方法院於民國95年
    3 月9 日以95年度簡字第1158號判決判處有期徒刑4 月，同
    年月30日判決確定，並於95年8 月24日易科罰金執行完畢。
    詎甲○○仍未悛悔，復意圖為自己不法之所有而基於竊盜之
    犯意，於96年12月15日凌晨4 時50分許，攜帶其所有客觀上
    可供兇器使用，如持以行兇，足以對人之生命、身體產生危
    害之榔頭1 把，前往臺北市內湖區○○○路○ 段民權大橋內
    湖下橋處，先持上開榔頭將該處之路燈電纜線及接地線外覆
    塑膠管敲破後（毀損部分未據告訴），再徒手將其內之電纜
    線及接地線抽出而竊取臺北市○○○○路燈管理處東區路燈
    分隊所有之路燈電纜線及接地線各35公尺，得手後，將之移
    至附近蓮園國際商業大樓後方之花圃藏放。嗣因該大樓保全
    人員發現有異而報警處理，經警調閱該大樓監視錄影畫面而
    循線逮捕甲○○，並扣得其所竊得之上開電纜線及接地線（
    已由所有人臺北市○○○○路燈管理處東區路燈分隊領回）
    。
二、案經臺北市政府警察局內湖分局報告臺灣士林地方法院檢察
    署檢察官偵查起訴，並經本院改依簡式審判程序審理。
    理  由
壹、證據能力之判斷
一、按簡式審判程序之證據調查，不受第159 條第1 項之限制，
    刑事訴訟法第273 條之2 定有明文，是依上開規定，於行簡
    式審判程序之案件，被告以外之人於審判外之陳述，除有其
    他不得作為證據之法定事由外，應認具有證據能力。
二、查證人即被害人台北市○○○○路燈管理處東區路燈分隊技
    工王果豪、目擊證人廖本傑於警詢及偵查中所為之證述，雖
    均係被告以外之人於審判外之陳述，惟因本案採行簡式審判
    程序，復無其他不得做為證據之法定事由，揆諸首揭說明，
    應認均具有證據能力。
貳、本案論罪科刑
一、上揭事實，業據被告甲○○於本院審理中坦承不諱（參見本
    院卷第53頁至第55頁），核與證人即被害人臺北市○○○○
    路燈工程管理處東區路燈分隊技工王果豪於警詢及偵查中證
    述其服務單位所有並裝設在民權大橋內湖下橋處之路燈接地
    線及電纜線遭竊情節、證人廖本傑於警詢及偵查中證述其透
    過大樓監視器看見被告於民權大橋內湖下橋處持榔頭破壞塑
    膠管，並抽出電線，遂報警處理等情大致相符（參見臺灣士
    林地方法院檢察署97年度偵字第155 號卷第11頁及第16頁、
    第42頁至第43頁及第46頁），此外，並有卷附監視錄影畫面
    翻拍照片2 幀、電纜線及接地線之外覆塑膠管遭敲擊破損之
    照片2 幀及被害人王果豪於領回被竊之電纜線及接地線後出
    具之臺北市政府警察局物品發還領據1 紙附卷可佐（附於同
    上偵卷第27頁至第28頁、第17頁）。綜上，足認被告自白與
    事實相符，可以採信，本案至為事證明確，被告犯行可以認
    定，自應依法論科。
二、按刑法第321 條第1 項第3 款之攜帶兇器竊盜罪，係以行為
    人攜帶兇器竊盜為其加重條件，此所謂兇器，其種類並無限
    制，凡客觀上足對人之生命、身體、安全構成威脅，具有危
    險性之兇器均屬之，且祇須行竊時攜帶此種具有危險性之兇
    器為已足，並不以攜帶之初有行兇之意圖為必要（最高法院
    79年度台上字第5253號判例參照）。查被告持以行竊之榔頭
    1 把雖未扣案，然其既可持為擊破包覆電纜線外覆塑膠管之
    工具，堪認其質地堅硬，如持以行兇，依一般社會通念，足
    以對人之身體、生命產生危險，揆諸前揭判例意旨，自屬兇
    器無訛。被告持該兇器行竊電纜線及接地線得手，核其所為
    ，係犯刑法第321 條第1 項第3 款之攜帶兇器竊盜罪。被告
    有如事實欄所載前案科刑及執行之記錄，此有臺灣高等法院
    被告前案紀錄表在卷可稽，其於有期徒刑執行完畢後，5 年
    以內故意再犯本案有期徒刑以上之罪，為累犯，應依刑法第
    47條第1 項之規定加重其刑。爰審酌被告攜帶兇器行竊，對
    他人人身安全產生危害非輕，然被告實際竊得財物已由被害
    人領回，犯罪所生財產損害尚屬輕微，且其犯後已於本院審
    理中坦承犯行，態度尚佳，並其犯罪之動機、目的及其智識
    程度等一切情狀，量處如主文所示之刑，以示懲儆。本案犯
    罪所用之榔頭1 把，係被告所有之物，業據其供明在卷，雖
    未扣案，但無證據證明已經滅失，應依刑法第38條第1 項第
    2 款之規定宣告沒收。
據上論斷，應依刑事訴訟法第273 條之1 第1 項、第299 條第1
項前段，刑法第321 條第1 項第3 款、第47條第1 項、第38條第
1項第2款，判決如主文。
本案經檢察官蔡啟文到庭執行職務。
中    華    民    國    97    年    7     月    10    日
                  刑事第二庭法  官  吳祚丞
以上正本證明與原本無異。
如不服本判決應於送達後10日內，向本院提出上訴書狀。其未敘
述上訴理由者，應於上訴期間屆滿後20日內向本院補提理由書狀
（均須按他造當事人之人數附繕本）。
                            書記官  方蘭芬
中    華    民    國    97    年    7     月    10    日
附錄本案論罪科刑法條全文
刑法第321 條第1 項第3 款加重竊盜罪
犯竊盜罪而有下列情形之一者，處六月以上、五年以下有期徒刑
：
一、於夜間侵入住宅或有人居住之建築物、船艦或隱匿其內而犯
之者。
二、毀越門扇、牆垣或其他安全設備而犯之者。
三、攜帶兇器而犯之者。
四、結夥三人以上而犯之者。
五、乘火災、水災或其他災害之際而犯之者。
六、在車站或埠頭而犯之者。
前項之未遂犯罰之。


司法院資訊處製作；財團法人民間司法改革基金會備份。
